---
title: "Projet-Anime"
author: "Marwan"
date: "15/09/2021"
output: pdf_document
---

```{r setup, include=FALSE}
knitr::opts_chunk$set(echo = TRUE)
setwd("C:/Users/Marwan/Desktop/M2 TIDE/prérentré/intro R/Projet R/")
```

# Projet : Programmation sous R.

## Partie 1

### Jeu de données : anime.zip

Dans un premier temps, on charge les librairies nécessaires pour la suite du code.

```{r, message = FALSE, warning = FALSE}
library("dplyr")                                                  
library("plyr")                                                   
library("readr")  
library("tidyverse")
library("ggplot2")
library("goeveg")
library("purrr")
library("rlang")
library("ggforce")
```



1. Proposer un code permettant de regrouper les données contenues dans anime.zip dans un seul et même data.frame.

```{r, message=FALSE}
# dir.create("temp")
# temp <- tempfile()
# con <- unzip("anime.zip", exdir = "temp")
dat <- list.files(path = "C:/Users/Marwan/Desktop/M2 TIDE/prérentré/intro R/Projet R/temp",     
                       pattern = "*.csv", full.names = TRUE) %>% 
  ldply(read_csv)


```

On crée un répertoire "temp" où l'on va unzippé nos données pour pouvoir ensuite stocker l'ensemble des données dans une data frame nommée "dat"

2. Observer pour chaque variable, le nombre et la proportion de valeurs manquantes.

```{r, warning = FALSE}

dat %>%  glimpse()

dat %>% 
  select_if(function(x) any(is.na(x))) %>% 
  summarise_each((funs(sum(is.na(.))))) 

dat %>% 
  select_if(function(x) any(is.na(x))) %>% 
  summarise_each((funs(100*mean(is.na(.))))) 


```

On observe que les variables manquantes se concentrent sur les variables [genre,type,rating,ratin_10,rating_100,rating_1000]
On doit gérer les NAs pour pouvoir travailler avec la base de données.
On remarque par la même occasion que la variable episode est de type character.

```{r}
dat <- dat %>% 
          drop_na()

```

```{r, message=FALSE, warning=FALSE}
dat %>% 
    select(episodes) %>%  
    distinct() 

```


```{r}

dat <- dat %>% 
              filter(!(episodes == "Unknown"))
```

On décide de supprimer les lignes où des valeurs manquantes sont présentes.
On remarque que la variable prend la valeur "Unknown". 
On décide de supprimer les lignes où les épisodes sont "Unknown".



3. Représenter graphiquement la distribution du nombre d’épisodes.

```{r}

dat <- dat %>% 
          mutate(episodes = as.numeric(episodes))
dat %>%
        group_by(anime_id) %>% 
        ggplot(., aes(x = episodes)) + 
        geom_histogram(bins = 50) + 
        scale_x_log10() 


```



4. Combien d’animes n’ont pas le genre « Shounen » ?

```{r}
dat %>% 
  filter( !grepl("Shounen",genre)) %>% 
  tally

```

Il y a 10 100 anime qui n'ont pas le genre "Shounen".




5. Donner la proportion de « Shounen » au sein de chaque type d’anime.

```{r}

dat %>% 
  filter(grepl("Shounen",genre)) %>% 
  group_by(type) %>% 
  dplyr::summarize(n = n()) %>% # On précise la librairie où on cherche la fonction  
  mutate(freq = n / sum(n))     # summarize pcq conflit avec une autre librairie

```

On a pour les types suivants [Movie,ONA,OVA,Special,TV] les proportions associées [0.21, 0.01, 0.21, 0.15, 0.40] respictivement.




6. Créer une fonction permettant de donner la proportion d’un genre quelconque au sein de chaque type d’anime.


```{r}
prop_table_by_genre <- function(genre_){
                
              prop_table <- dat %>% 
                            filter(grepl({{ genre_ }},genre)) %>% 
                            group_by(type) %>% 
                            dplyr::summarize(n = n()) %>%  
                            mutate(freq = n / sum(n))
                        
                
              return(prop_table)
}

```


7. Proposer une représentation graphique permettant d’observer au sein de chaque type d’anime, quels genres sont les plus représentés.


```{r}
dat %>%
            separate_rows(genre, sep = ",") %>% 
            select(genre) %>% 
            mutate(genre = str_trim(genre, side = "both")) %>%  
            distinct()


dat %>% select(type) %>% distinct() 
```

Dans le code ci-dessous on identfie les différents genre et type présent dans la base de données.
On observe qu'il existe plus de 43 genres et 6 types différents.

```{r}
dat  %>%
        separate_rows(genre, sep = ",") %>% 
        mutate(genre = str_trim(genre, side = "both")) %>%  
        select(genre,type) %>% group_by(genre) %>% 
        mutate(., value = 1) %>% 
        pivot_wider(names_from = genre, values_from = value, values_fill = 0, values_fn = length) %>% 
        gather(key = genre, value = Value, Drama:Yuri) %>% 
        group_by(type) %>% 
        slice_max(Value, n=6) %>% 
        ggplot(., aes(genre, Value, fill = type)) + geom_col(position = "dodge") + 
        theme(axis.text.x = element_text(angle = 90))

```



8. Pour toutes les variables de types « rating ». Calculer la moyenne, la médiane, l’écart type, la mad (median absolute deviation), le coefficient de variation, la valeur maximum et la valeur minimum. Représentez graphiquement ces résultats.

```{r}

mu <- dat %>% select(rating, rating_10,rating_100,rating_1000) %>% 
              gather(key = Rating, value = Value, rating:rating_1000) %>%                            
              group_by(Rating) %>% 
              dplyr::summarize(grp.mean = mean(Value),
                              grp.mad = mad(Value),
                              grp.sd  = sd(Value),
                              grp.max = max(Value),
                              grp.min = min(Value),
                              grp.cv = goeveg::cv(Value)) #import de la librairies goeveg pour la fvt cv 



dat %>%  select(rating, rating_10,rating_100,rating_1000) %>% 
         gather(key = Rating, value = Value, rating:rating_1000) %>% 
         ggplot(., aes(x=Value, group=Rating, fill=Rating)) +
         geom_density(adjust=1.5, alpha=.4) +
         facet_wrap(~Rating) +
         scale_x_log10() +
         geom_vline(aes(xintercept = grp.mean), data = mu, color="blue", linetype="dashed", size=1) +    
  geom_vline(aes(xintercept = grp.sd), data = mu, color="orange", linetype="dashed", size=1) +           
  geom_vline(aes(xintercept = grp.mad), data = mu, color="red", linetype="dashed", size=1) +             
  geom_vline(aes(xintercept = grp.max), data = mu, color="yellow", linetype="dashed", size=1) +          
  geom_vline(aes(xintercept = grp.min), data = mu, color="green", linetype="dashed", size=1) +           
  geom_vline(aes(xintercept = grp.cv), data = mu, color="purple", linetype="dashed", size=1) 

      
```


9. Proposer une représentation graphique permettant d’observer s’il existe une différence de notation en fonction du genre d’anime.


```{r pressure}

dat %>%
        separate_rows(genre, sep = ",") %>% 
        mutate(genre = str_trim(genre, side = "both")) %>% 
        ggplot(., mapping = aes(x = genre, y = rating, fill = genre)) +
        geom_boxplot(alpha=25) + 
        coord_flip() + 
        theme(legend.position = "none")

```
On propose un BOXPLOT pour pouvoir observer la différence de notation entre les différents genres.


10. Pour chaque genre d’anime, représenter graphiquement le top 10 des animes les mieux notés.


```{r}

dat %>% 
       separate_rows(genre, sep = ",") %>% 
       mutate(genre = str_trim(genre, side = "both")) %>% 
       group_by(genre) %>% 
       slice_max(rating, n=10) %>%
       ggplot(., mapping = aes(x = genre, y = rating, fill = genre)) +
       geom_boxplot(alpha=25) + 
       coord_flip() + 
       theme(legend.position = "none")
    

```


11. Etablir une critique sur les données et les statistiques que vous avez produites. Proposer éventuellement d’autres analyses pour compléter.


La première difficulté de cette base de données était le fait qu'elle soit répartit sur plusieurs fichier qu'il a fallut réunir pour pouvoir l'étudier. En ce qui concerne l'exploration de la base de donnée elle ne présentait que très peu valeurs manquantes.
Le faible nombre de variable ne permet pas d'avoir davantage d'information sur cette base de donnée. Il aurait peut-être avoir une autre source de données pour compléter notre base de donnée.


## PARTIE 2 

### Consigne : 
              Proposer une application shiny avec ces données. Vous mettrez en avant l’utilité de votre application (thème et problématique libre).
              L’application devra être déployée sur shinyapps.io.
              

Mon application a pour but de proposer à l'utilisateur une selection de film les mieux notés selon ses choix.

L'application fonctionne par plateau. dans un premier il peut choisir selon le type d'anime qu'il préfère quels genre d'anime il peut trouver en majorité.
Par la suite il peut regarder si dans le genre qu'il a choisi les notations des films sont plutôt bon ou mauvais.
Au final il choisi selon le type et le genre choisi aux étapes précédents sur liste d'anime dans une tranche de note de son souhait.


Voici le code qui à servit a dévelloper notre application shiny : https://marwanouzaid.shinyapps.io/projet_r/
